【裁判字號】    92,親,29
【裁判日期】    920919
【裁判案由】    否認子女之訴
【裁判全文】
臺灣嘉義地方法院民事判決  九十二年度親字第二九號
    原      告    甲○○
    被      告    甲○○之女.
                  記）
                            住.
    兼法定代理人  乙○○    住.
                            台灣台中監獄執行）
                            身.
右當事人間請求否認子女之訴事件，於民國九十二年九月十日辯論終結，本院判決如
左：
    主      文
確認被告甲○○之女（民國九十一年七月二十三日出生，尚未辦理戶籍登記）非原告
與被告乙○○之婚生女。
訴訟費用由被告負擔。
    事      實
甲、原告方面：
  一、聲明：求為判決如主文所示。
  二、陳述：原告與被告乙○○於民國八十九年一月三日結婚，嗣被告乙○○犯殺人
            案件，自八十九年九月十七日起即羈押於台灣彰化看守所，並經法院判
            處有期徒刑十一年確定，原告以此為由，向臺灣彰化地方法院起訴，請
            求判決准原告與被告乙○○離婚，臺灣彰化地方法院於九十二年一月二
            十日以九十二年度婚字第九號判決准原告與被告乙○○離婚，並於九十
            二年三月二十五日確定。原告於與被告乙○○婚姻關係存續期間之九十
            一年七月二十三日生育一女即被告甲○○之女（尚未辦理戶籍登記），
            被告甲○○之女（尚未辦理戶籍登記）受婚生推定為原告與被告乙○○
            之婚生女，然被告甲○○之女（尚未辦理戶籍登記）並非原告自被告賴
            啟銑受胎。
  三、證據：提出戶籍謄本二份、出生證明書一份、民事判決及其確定證明書影本各
            一份為證。
乙、被告方面：
  一、聲明：同意原告之請求。
  二、陳述：被告乙○○自八十九年九月十七日起即因殺人案件羈押於台灣彰化看守
            所，迄至現在，仍在台灣台中監獄執行殺人案件所判處之十一年有期徒
            刑，上開期間被告乙○○均未與原告發生性關係。
丙、本院依職權查閱被告乙○○之前科資料。
    理      由
一、原告主張：原告與被告乙○○於八十九年一月三日結婚，嗣被告乙○○犯殺人案
    件，自八十九年九月十七日起即羈押於台灣彰化看守所，並經法院判處有期徒刑
    十一年確定，原告以此為由，向臺灣彰化地方法院起訴，請求判決准原告與被告
    乙○○離婚，臺灣彰化地方法院於九十二年一月二十日以九十二年度婚字第九號
    判決准原告與被告乙○○離婚，並於九十二年三月二十五日確定。原告於與被告
    乙○○婚姻關係存續期間之九十一年七月二十三日生育一女即被告甲○○之女（
    尚未辦理戶籍登記），被告甲○○之女（尚未辦理戶籍登記）受婚生推定為原告
    與被告乙○○之婚生女，然被告甲○○之女（尚未辦理戶籍登記）並非原告自被
    告乙○○受胎等情，爰求為判決確認被告甲○○之女（九十一年七月二十三日出
    生，尚未辦理戶籍登記）非原告與被告乙○○之婚生女。
二、被告則同意原告之請求。
三、原告主張之事實，業據提出戶籍謄本二份、出生證明書一份為證，且為被告所是
    認。又被告乙○○自八十九年九月十七日起即因殺人案件羈押於台灣彰化看守所
    ，迄至現在，仍在台灣台中監獄執行殺人案件所判處之十一年有期徒刑，有台灣
    高等法院被告前科紀錄表一份在卷足憑，而被告甲○○之女（尚未辦理戶籍登記
    ）係於九十一年七月二十三日出生，上開期間被告乙○○尚在看守所羈押中，自
    不可能與原告發生性關係，而產下被告甲○○之女（尚未辦理戶籍登記），自堪
    信原告主張為真實。
四、按民法第一千零六十三條第一項推定之婚生子女，如夫妻之一方能證明妻非自夫
    受胎者，得於知悉子女出生之日起，一年內提起否認之訴，同條第二項定有明文
    。查原告受胎生下被告甲○○之女（尚未辦理戶籍登記），既係在其與被告乙○
    ○婚姻關係存續中，則依法自應推定被告甲○○之女（尚未辦理戶籍登記）為原
    告與被告乙○○之婚生女，然被告甲○○之女（尚未辦理戶籍登記）並非原告自
    被告乙○○受胎。準此，原告於知悉被告甲○○之女（尚未辦理戶籍登記）出生
    之日起一年內提起本件訴訟，於法洵屬有據，應予准許。
五、據上論結，本件原告之訴為有理由，依民事訴訟法第八十五條第一項前段、第七
    十八條判決如主文。
中      華      民      國    九十二    年      九      月     十九     日
~B臺灣嘉義地方法院家事法庭
~B    法  官  黃茂宏
右為正本係照原本作成
如對本判決上訴須於判決送達後廿日內向本院提出上訴狀
中      華      民      國    九十二    年      九      月     十九     日
~B    書記官  沈秀鈴


司法院資訊處製作；財團法人民間司法改革基金會備份。
